【裁判字號】    99,小上,99
【裁判日期】    990802
【裁判案由】    清償債務
【裁判全文】
臺灣臺北地方法院民事裁定              99年度小上字第99號
上  訴  人  乙○○
被  上訴人  甲○
上列當事人間請求清償債務事件，上訴人對於中華民國99年6月2
3日本院新店簡易庭99年度店小字第464號第一審判決提起上訴，
本院裁定如下：
    主      文
上訴駁回。
第二審訴訟費用新臺幣壹仟伍佰元由上訴人負擔。
    事實及理由
一、按對於小額程序之第一審裁判之上訴或抗告，非以其違背法
    令為由，不得為之。又上訴狀內應記載上訴理由，表明下列
    各款事項：(一)原判決違背之法令及具體內容。(二)依訴訟資料
    可認為原判決有違背法令之具體事實，民事訴訟法第436 條
    之24第2項、第436條之25分別定有明文。又依同法第436 條
    之32第2項準用第468條規定，判決不適用法規或適用不當者
    ，為違背法令。而判決有同法第469 條所列各款情形之一者
    ，為當然違背法令。是當事人對於小額程序第一審判決提起
    上訴，如依民事訴訟法第468 條規定，以小額程序第一審判
    決有不適用法規或適用法規不當為理由時，其上訴狀或理由
    書應有具體之指摘，並揭示該法規之條項或其內容，若係成
    文法以外之法則，應揭示該法則之旨趣，倘為司法院解釋或
    最高法院之判例，則應揭示該判解之字號或其內容；如以民
    事訴訟法第469條所列各款情形為理由時，其上訴狀或理由
    書，應揭示合於該條款之事實。上訴狀或理由書如未依此項
    方法表明者，即難認為已對於小額程序第一審判決之違背法
    令有具體之指摘，其上訴自難認為合法。
二、本件上訴人上訴意旨略以：兩造有男女感情問題，於借款時
    ，自無簽寫借條可能，但上訴人已提出具體匯款紀錄事證，
    且有兩造對話紀錄為證。被上訴人曾向上訴人表示：「我（
    即被上訴人）跟妳（即上訴人）調的錢等股市好一點我會想
    辦法如數還給妳，還差的尾數我會再補齊匯給妳。」，足見
    股票買賣乃被上訴人個人行為，上訴人並未委託被上訴人為
    股票買賣，請本院明察云云。
三、經查，本件上訴人之上訴理由，係以其所提匯款及兩造對話
    紀錄為據，認原審認定事實不當，然此為原審法院取捨證據
    、認定事實之職權行使，上訴人指摘其為不當，並未表明原
    判決所違背之法令及具體內容，亦未表明依訴訟資料可認為
    原判決有違背法令之具體事實。其未具體說明原判決有何不
    適用法規或適用法規不當之情形，並揭示該法規之條項或其
    內容，及合於民事訴訟法第469 條所列各款之事實，難認上
    訴人已於上訴狀內依法表明原審判決如何具體違背法令，揆
    諸前揭說明，應認上訴人提起本件上訴，未具上訴之合法程
    式，其上訴難謂為合法，自應裁定駁回其上訴。
四、本件第二審訴訟費用，確定為如主文第2項所示之金額。
五、據上論結，本件上訴不合法，依民事訴訟法第436條之32第1
    項、第2項、第444條第1項前段、第436條之19第1項、第95
    條、第78條，裁定如主文。
中    華    民    國    99    年    8     月    2     日
                  民事第三庭  審判長法  官  丁蓓蓓
                                    法  官  黃明發
                                    法  官  周玉琦
以上正本係照原本作成。
本件不得抗告。
中    華    民    國    99    年    8     月    2     日
                                    書記官  劉英權

司法院資訊處製作；財團法人民間司法改革基金會備份。
